臺灣臺南地方法院刑事判決                          九十年度訴字第一五七五號
    公  訴  人  臺灣台南地方法院檢察署檢察官
    被      告  甲○○
右列被告因違反毒品危害防制條例案件，經檢察官聲請簡易判決處刑（九十年度毒偵
字第二三○三號），本院臺南簡易庭認不宜以簡易判決處刑，移請本院刑事庭依通常
程序審理，本院判決如左：
    主  文
甲○○連續施用第一級毒品，累犯，處有期徒刑壹年；又施用第二級毒品，累犯，處
有期徒刑陸月。應執行有期徒刑壹年肆月。
    事  實
一、甲○○於民國八十九年間，因偽造文書案件，經臺灣高等法院臺南分院判處有期
    徒刑五月，於九十年五月十一日執行完畢。又因施用毒品案件，經本院以八十八
    年度毒聲字第一八五號裁定送勒戒處所執行觀察、勒戒後，認有繼續施用毒品之
    傾向，復經本院以八十八年度毒聲字第五九八號裁定，令入戒治處所施以強制戒
    治一年，經戒治期滿三月，戒治期間成績評定為合格，由本院以八十八年度毒聲
    字二○八六號裁定停止戒治，所餘戒治期間付保護管束，嗣因甲○○於保護管束
    期間內復又因施用毒品，經本院以八十八年度毒聲字第二九九四號裁定撤銷停止
    戒治，令入強制戒治處所施以強制戒治，經強制戒治期滿後，由臺灣臺南地方法
    院檢察署檢察官於八十九年九月十五日以八十九年度戒毒偵字第五七九號為不起
    訴處分並經確定在案。詎甲○○猶不知悔改，竟於上開不起訴處分確定後五年內
    ，另行基於施用第一級毒品海洛因之概括犯意，自九十年五月十二日某時起至九
    十一年四月十八日某時許止，連續在其位於台南縣歸仁鄉○○村○○○街六二號
    住處，將海洛因加水以針筒注射手臂靜脈之方式，連續施用第一級毒品海洛因多
    次；復另行基於施用第二級毒品安非他命之犯意，於九十年九月三日上午五時三
    十五分許為警採尿前九十六小時內某時，在上址住處，將安非他命置於燈炮內，
    以火燒烤使產生煙霧，再以口鼻吸食之方式，施用第二級毒品安非他命一次。嗣
    於九十年九月三日凌晨一時四十分許，為警在台南市○○○街六六號處查獲後採
    集甲○○之尿液送鑑驗之結果，呈嗎啡及甲基安非他命陽性反應，始知上情，而
    經本院以九十年度毒聲字第二四六二號裁定甲○○令入戒治處所施以強制戒治一
    年並經確定在案。
二、案經台南縣警察局歸仁分局報請台灣台南地方法院檢察署檢察官偵查後聲請以簡
    易判決處刑，本院臺南簡易庭認為不宜簡易判決處刑，移由本院刑事庭依通常程
    序審理。
    理  由
一、右揭施用第一級毒品海洛因、第二級毒品安非他命之事實，業據被告甲○○於本
    院審理時供承不諱，且其為警查獲後所採尿液送檢驗結果，確呈嗎啡（按海洛因
    施用後，經水解以嗎啡之型態被檢驗出）及甲基安非他命陽性反應，有台南縣衛
    生局出具之尿液檢驗成績書一紙附卷可稽。再被告前於八十八年間，因施用毒品
    案件，經本院以八十八年毒聲字第一八五號裁定送勒戒處所執行觀察、勒戒後，
    認有繼續施用毒品之傾向，復經本院以八十八年毒聲字第五九八號裁定，令入戒
    治處所施以強制戒治一年，經戒治期滿三月，戒治期間成績評定為合格，由本院
    以八十八年度毒聲字二○八六號裁定停止戒治，所餘戒治期間付保護管束，嗣因
    本院以八十八年度毒聲字第二九九四號裁定撤銷停止戒治，令入強制戒治處所施
    以強制戒治，經強制戒治期滿後，由台灣台南地方法院檢察署檢察官於八十九年
    九月十五日以八十九年度戒毒偵字第五七九號不起訴處分確定在案，其於五年內
    再犯本件毒品危害防制條例第十條之罪，經本院於九十年十一月二十三日以九十
    年度毒聲字第二四六二號裁定令入戒治處所施以強制戒治戒治一年確定在案，此
    有上開裁定書四件、處分書一件及臺灣高等法院被告全國前案紀錄表一件附卷可
    參，事證明確，被告犯行堪以認定，自應依法論科。
二、查海洛因與安非他命依其成癮性、濫用性及對社會危害性之程度，已為毒品危害
    防制條例第二條第二項第一款、第二款分別列為第一級毒品與第二級毒品。核被
    告甲○○所為，係犯毒品危害防制條例第十條第一項施用第一級毒品及同條例第
    十條第二項施用第二級毒品罪。被告持有第一級海洛因、第二級毒品安非他命之
    行為，意在供己施用，故持有之低度行為，應為施用之高度行為所吸收，不另論
    罪。被告先後多次施用第一級毒品海洛因犯行，時間緊接，觸犯構成要件相同之
    罪，顯係基於概括犯意反覆為之，應依刑法第五十六條連續犯之規定，就施用第
    一級毒品罪部分論以一罪，並加重其刑。被告所犯上開連續施用第一級毒品罪及
    施用第二級毒品罪之間，犯意各別，行為互殊，應予分論併罰。又被告前於八十
    八年間，因偽造文書案件，經台灣高等法院台南分院判處有期徒刑五月確定，於
    九十年五月十一日執行完畢，有卷附臺灣高等法院被告全國前案紀錄表在卷可按
    ，其受有期徒刑之執行完畢，五年以內再犯本件有期徒刑以上之罪，為累犯，應
    依刑法第四十七條規定加重其刑，就所犯施用第一級毒品罪部分並遞加之。被告
    自九十年五月十二日某時起至九十一年四月十八日某許止之施用第一級毒品海洛
    因犯行（除九十年九月三日上午五時三十五分為警採尿前二十六小時內某時施用
    第一級毒品海洛因之該次犯行外），雖未為起訴書所論列，惟此與前揭論罪部分
    有連續犯關係，屬裁判上一罪之同一案件，為起訴效力所及，本院依法自應予以
    一併審究。爰審酌被告素行非佳，且前因施用毒品犯行，經觀察、勒戒及強制戒
    治之治療處分後，猶不思戒絕革除惡習，再為本件犯罪，無視於毒品對於自身健
    康之戕害及國家對於杜絕毒品犯罪之禁令，惡性非輕，並參以被告施用毒品之次
    數及犯後坦承犯行之犯後態度等一切情狀，分別量處如主文所示之刑，並定應執
    行之刑，以示懲儆。
據上論斷，應依刑事訴訟法第四百五十二條、第二百九十九條第一項前段，毒品危害
防制條例第十條第一項、第二項，刑法第十一條前段、第五十六條、第四十七條、第
五十一條第五款，判決如主文。
中      華      民      國    九十一  年      五      月     三十一     日
                                  臺灣台南地方法院刑事第五庭
                                      審判長  法  官
                                              法  官
                                              法  官
右正本證明與原本無異。
如不服本判決，應於判決送達後十日內，向本院提出上訴狀。
附錄本案論罪科刑法條：
毒品危害防制條例第十條
施用第一級毒品者，處六月以上五年以下有期徒刑。
施用第二級毒品者，處三年以下有期徒刑。
